臺灣高等法院高雄分院刑事判決　　　　99年度上訴字第2120號
上　訴　人
即　被　告　黃智偉
上列上訴人因毒品危害防制條例案件，不服臺灣高雄地方法院99
年度訴字第1182、1498號中華民國99年11月12日第一審判決（起
訴案號：臺灣高雄地方法院檢察署99年度毒偵字第2101、3560號
），提起上訴，本院判決如下：
     主  文
上訴駁回。
    事  實
一、黃智偉於民國（以下同）97年間因施用毒品案件，經台灣高
    雄地方法院裁定送觀察、勒戒後，認無繼續施用毒品之傾向
    ，於98年8 月27日執行完畢出監；又其於94年間曾犯詐欺案
    件，經同院以94年度簡字第3156號判處有期徒刑6 月確定，
    於95年6 月19日縮刑期滿執行完畢，詎仍不知悔改，於前揭
    觀察、勒戒執行完畢後5 年內，復分別基於施用第一、二級
    毒品之犯意，於下列時地施用毒品：
（一）先於99年2 月8 日某時許，以燒烤方式，施用第二級毒品
      甲基安非他命1 次。
（二）再於同日某時許，以燒烤之方式，施用第一級毒品海洛因
      1 次。
（三）又於99年4 月17日某時許，以燒烤方式，同時施用第一級
      毒品海洛因及第二級毒品甲基安非他命1 次。
    嗣黃智偉因屬毒品列管人口，經警分別於99年2 月10日、99
    年4 月19日通知其前往警局採尿送檢驗，結果均呈第一級毒
    品海洛因代謝後嗎啡之陽性反應以及第二級毒品甲基安非他
    命之陽性反應，而查知上情。
二、案經高雄縣政府警察局林園分局移送臺灣高雄地方法院檢察
    署檢察官偵查起訴。
    理  由
一、上揭施用毒品之事實，業據上訴人黃智偉於原審及就施用甲
    基安非他命事實於審理中坦承不諱，又其於99年2 月10日、
    99年4 月19日所採驗之尿液，經分別送往長榮大學及高雄醫
    學大學附設中和紀念醫院以GC/MS 方法（氣相層析/ 質譜儀
    法）檢驗，結果均呈海洛因代謝後嗎啡之陽性反應以及甲基
    安非他命之陽性反應，此有長榮大學99年3 月5 日、99年5
    月10日確認報告及高雄醫學大學附設中和紀念醫院99年9 月
    6 日濫用藥物尿液檢驗報告1 紙在卷可稽，足証上訴人黃智
    偉原審中之自白施用本件兩種毒品核與事實相符，自堪採信
    ，嗣於本院空言否認施用海洛因毒品自無可採。又上訴人黃
    智偉前於97年間因施用毒品案件，經台灣高雄地方法院裁定
    送觀察、勒戒後，認無繼續施用之傾向，於98年8 月27日執
    行完畢出監等情，有臺灣高等法院被告前案紀錄表1 紙附卷
    可查，其於觀察、勒戒執行完畢釋放後5 年內，再犯本件施
    用第一、二級毒品之罪，事證明確，其犯行已堪予認定。
二、按海洛因係屬毒品危害防制條例第2 條第2 項第1 款所稱之
    第一級毒品，甲基安非他命為同條例第2 條第2 項第2 款所
    稱之第2 級毒品，依法均不得施用。核上訴人黃智偉所為，
    係分別犯毒品危害防制條例第10條第1 項之施用第一級毒品
    罪（施用海洛因），及同條例第10條第2 項之施用第二級毒
    品罪（施用安非他命）。上訴人黃智偉持有海洛因及甲基安
    非他命後，進而施用，其持有海洛因及甲基安非他命之低度
    行為應被其施用之高度行為所吸收，均不另論罪。上訴人黃
    智偉就事實欄一、(三)部分，係以一行為同時施用第一級毒品
    海洛因及第二級毒品甲基安非他命，為想像競合犯，應依刑
    法第55 條 之規定，從一重論以毒品危害防制條例第10條第
    1 項之施用第一級毒品罪。又被告就上開事實欄一(一)(二)(三)等
    3 次犯行間，犯意各別，行為互殊，應予分論併罰。另上訴
    人黃智偉前於94年間因犯詐欺案件，經台灣高雄地方法院以
    94年度簡字第3156號判決判處有期徒刑6 月確定，於95年6
    月19 日 縮刑期滿執行完畢等情，有臺灣高等法院被告前案
    紀錄表1 份附卷可稽。其於前開有期徒刑執行完畢後5 年內
    ，再故意犯本件有期徒刑以上之三罪，均為累犯，皆應依刑
    法第47 條 第1 項之規定加重其刑。
三、原審適用毒品危害防制條例第10條第1 項、第2 項，刑法第
    11條前段、第55條、第47條第1 項、第51條第5 款規定，並
    審酌上訴人黃智偉前於97年間已因施用毒品案件經觀察、勒
    戒後，本應徹底戒除毒癮，竟不知悔改，又仍繼續施用毒品
    ，顯見其並無戒除毒害之決心，其犯後坦承犯行，施用毒品
    乃自戕一己身心健康等等一切情狀，就其3 次施用毒品，分
    別量處有期徒刑3 月、8 月、10月，並定其應執行刑為有期
    徒刑1 年8 月。經核原判決認事用法並無不合，量刑及定執
    行刑亦屬適當，上訴人黃智偉上訴指摘原判決量刑過重，為
    無理由，應予駁回。
據上論斷，應依刑事訴訟法第368條，判決如主文。
本案經檢察官許月雲到庭執行職務。
中    華    民    國  100     年    1     月    25    日
                    刑事第八庭  審判長法  官  洪兆隆
                                      法  官  郭玫利
                                      法  官  張盛喜
以上正本證明與原本無異。
施用安非他命部分不得上訴。
施用海洛因部分如不服本判決應於收受本判決後10日內向本院提
出上訴書狀，其未敘述上訴理由者，並得於提起上訴後10日內向
本院補提理由書狀（均須按他造當事人之人數附繕本）「切勿逕
送上級法院」。
中    華    民    國  100     年    1     月    25    日
                                      書記官  齊椿華
附錄本判決論罪科刑法條：
毒品危害防制條例第10條
施用第一級毒品者，處6 月以上 5 年以下有期徒刑。
施用第二級毒品者，處3 年以下有期徒刑。